臺灣屏東地方法院刑事判決　　　　　 100年度交簡上字第13號
上　訴　人
即　被　告　曹少龍
上列上訴人因公共危險案件，不服本院99年度交簡字第1055號中
華民國99年11月26日第一審簡易判決（聲請簡易判決處刑案號：
99年度偵字第8106號），提起上訴，本院管轄之第二審合議庭判
決如下：
    主  文
上訴駁回。
    事  實
一、曹少龍前於民國94年間，因酒醉駕車公共危險案件經臺灣桃
    園地方法院以94年度桃交簡字第1662號判處罰金新臺幣1 萬
    2,000 元，於94年12月12日繳納罰金執行完畢；95年間又因
    酒醉駕車公共危險案件，經臺灣新竹地方法院以95年度竹交
    簡字第562 號判處拘役40日確定，於95年12月1 日易科罰金
    執行完畢；96年間再因酒醉駕車公共危險案件，經臺灣高等
    法院臺中分院以96年度交上易字第1045號判處有期徒刑7 月
    ，減為有期徒刑3 月又15日確定，於97年11月9 日執行完畢
    。
二、詎曹少龍仍不知自我警惕，明知酒後駕駛動力交通工具，會
    因飲酒而降低認知及操控能力，竟於99年8 月3 日23時許，
    在其位於屏東縣獅子鄉楓林村楓林1 巷48之2 號住處單獨飲
    酒後，雖經約7 小時之休息，惟仍不能安全駕駛動力交通工
    具之情形下，於翌日（4 日）6 時許，駕駛車牌號碼F3－94
    09號自用小客車，自上開飲酒處出發，行駛於道路，迨於同
    日6 時50分許，沿屏東縣枋寮鄉○○路由東往西方向，行經
    民族與臺一線道路交岔路口，於左轉臺一線往南行駛時，因
    體內酒精作用，致不能有效操控所駕車輛，未先顯示車輛前
    後之左邊方向燈光，即貿然左轉行駛，適傅文全騎乘車牌號
    碼PTK －772 號重型機車，沿屏東縣枋寮鄉○○路○ 段209
    巷由西往東方向，亦行駛至上開交岔路口，發現時不及閃避
    ，遭曹少龍所駕駛之上開自用小客車左前車頭撞擊，傅文全
    因而人車倒地，受有胸壁挫傷、頭部外傷併右前額裂傷、雙
    下肢多處擦挫傷等傷害（過失傷害部份，業經檢察官為不起
    訴處分確定）。嗣警據報到場處理，於同日7 時32分許，在
    事故現場對曹少龍作酒精濃度測試，測得其吐氣所含酒精濃
    度高達每公升0.29毫克，始查悉上情。
三、案經屏東縣政府警察局枋寮分局報請臺灣屏東地方法院檢察
    署檢察官偵查後，聲請以簡易判決處刑。
    理  由
壹、證據能力方面：
    按傳聞法則之重要理論依據，在於傳聞證據未經當事人之反
    對詰問予以核實，乃予排斥，惟若當事人已放棄對原供述人
    之反對詰問權，於法院審判時表明同意該等傳聞證據可作為
    證據，基於證據資料愈豐富，愈有助於真實發現之理念，並
    貫徹刑事訴訟法修法加重當事人進行主義之精神，確認當事
    人對於證據能力有處分權之制度，傳聞證據經當事人同意作
    為證據，法院認為適當者，亦得為證據。本件上訴人即被告
    （下稱被告）曹少龍經合法通知無正當理由未到庭，顯已放
    棄異議權；本院復斟酌後引之各該證據並非非法取得，亦無
    證明力明顯過低之情形，以之作為證據，應屬適當，自得採
    為證據。
貳、實體方面：
一、被告曹少龍經合法通知雖未到庭，惟其於99年8 月3 日23時
    許，在其位於屏東縣獅子鄉楓林村楓林1 巷48之2 號住處單
    獨飲酒，嗣於翌日（4 日）6 時許，駕駛車牌號碼F3－9409
    號自用小客車，自上開飲酒處出發，迨於同日6 時50分許，
    沿屏東縣枋寮鄉○○路由東往西方向，行經民族與臺一線道
    路交岔路口，於左轉臺一線往南行駛時，與騎乘車牌號碼PT
    K －772 號重型機車之傅文全發生車禍，經到場處理之員警
    檢測其斯時吐氣酒精濃度高達每公升0.29毫克等情，業經被
    告於警詢及偵查中供陳在卷（見警卷第8 頁正面至9 頁正面
    、偵卷第8 至9 頁），並經證人即被害人傅文全於警詢及偵
    查中證述綦詳（見警卷第20至21頁、偵卷第8 至9 頁），復
    有道路交通事故現場圖、道路交通事故調查報告表(一)、(二)、
    酒精測定紀錄表等件，在卷足資佐證（見警卷第4 、5 、6
    、16頁）。按酒精對人體所生影響，於吐氣中酒精濃度達每
    公升0.25毫克時，即已輕微中毒，而有輕度協調功能降低，
    是依道路交通安全規則第114 條第2 款規定，汽車駕駛人飲
    酒後，吐氣中所含酒精濃度逾每公升0.25毫克者，即不得駕
    車；若進而其濃度達每公升0.55毫克、0.75毫克、0.85毫克
    以上者，肇事率猶依序達一般正常人10倍、25倍、50倍之譜
    ，此觀之臺灣高等法院88年10月26日院賓文廉字第13407
    號致所屬各級法院函檢附法務部88年10月1 日法檢字第36
    41號函暨附件研究報告及中央警察大學蔡中志教授製作之「
    酒精濃度與肇事率之關係表」自明。本件被告於為警查獲時
    ，經檢測其斯時吐氣所含酒精濃度高達每公升0.29毫克，前
    已述及，依諸前揭說明，足認被告於駕車伊始，至少已有輕
    度協調功能降低之情形；再參以被告於警詢供稱：伊酒量不
    好、不清楚對方行駛方向等語（見警卷第8 頁反面、第9 頁
    正面），顯然此次之飲酒業已影響被告行車時之認知能力乙
    節，堪認被告確因酒醉而達無法正常且安全駕駛動力交通工
    具之程度。從而，被告服用酒類不能安全駕駛動力交通工具
    而駕駛之犯行，業臻明確而可認定，應予依法論科。
二、核被告曹少龍所為，係犯刑法第185 條之3 之服用酒類不能
    安全駕駛動力交通工具而駕駛罪。被告前於96年間因酒醉駕
    車公共危險案件，經臺灣高等法院臺中分院以96年度交上易
    字第1045號判處有期徒刑7 月，減為有期徒刑3 月又15日確
    定，於97年11月9 日執行完畢之情，有卷附臺灣高等法院被
    告前案紀錄表可稽，其於受有期徒刑之執行完畢後，5 年內
    故意再犯有期徒刑以上之本罪，為累犯，應依刑法第47條第
    1 項規定加重其刑。
三、原審認被告罪證明確，因而適用刑法第185 條之3 、第47條
    第1 項、第41條第1 項前段（原判決贅引刑法施行法第1 條
    之1 ）等規定，並審酌被告前已有3 次酒醉駕車公共危險前
    科（此有臺灣高等法院被告前案紀錄表及刑案資料查註紀錄
    表在卷可稽），仍不知悔改，再犯本件相同之罪，已係第4
    次違犯，惡性不低，益徵其守法觀念薄弱，實不宜寬貸，另
    衡其本件飲酒後吐氣所含酒精濃度雖僅達每公升0.29毫克，
    惟其執意於飲酒後駕車上路，並肇生交通事故，對道路交通
    安全所生危害自非輕微，暨其犯後坦承犯行等一切情狀，量
    處有期徒刑5 月，並諭知以新臺幣1,000 元折算1 日之易科
    罰金折算標準，經核原判決認事用法，均無不合，量刑亦屬
    允當。被告上訴意旨主張原判決量刑過重而有不當，為無理
    由，應予駁回。
、被告經合法傳喚，無正當理由不到庭，爰不待其陳述，逕行
    判決。
據上論結，應依刑事訴訟法第455 條之1 第1 項、第3 項、第37
1 條、第368 條，判決如主文。
本案經檢察官鍾佩真到庭執行職務。
中    華    民    國   100    年    3     月    29    日
                  交通法庭    審判長法  官  徐美麗
                                    法  官  楊宗翰
                                    法  官  許瑜容
以上正本證明與原本無異。
不得上訴。
中    華    民    國   100    年    3     月    29    日
                                    書記官  溫訓暖
附錄本判決論罪科刑法條：
《刑法第185條之3》
服用毒品、麻醉藥品、酒類或其他相類之物，不能安全駕駛動力
交通工具而駕駛者，處1 年以下有期徒刑、拘役或科或併科15萬
元以下罰金。